【裁判字號】    89,易,225
【裁判日期】    890509
【裁判案由】    贓物
【裁判全文】
臺灣花蓮地方法院刑事判決                          八十九年度易字第二二五號
    公  訴  人  臺灣花蓮地方法院檢察署檢察官
    被      告  乙○○
右列被告因贓物案件，經檢察官提起公訴（八十九年度偵字第七八八號）本院判決如
左：
    主  文
乙○○收受贓物，處有期徒刑捌月，緩刑參年。
    事  實
一、乙○○明知姓名年籍不詳綽號「阿成」之男子及另一名陌生男子，於民國八十八
    年四月下旬某日在花蓮縣秀林鄉○○村○○路四十七號其住處所交付之鋼筋彎筋
    器一台為來路不明之贓物（該機器為甲○○所有於八十八年四月二十四日凌晨在
    花蓮縣新城鄉懷恩橋下溪側拓寬工成功地內失竊），竟仍同意收受並代為尋找買
    主。迄於同年五月五日上午十二時四十分許，為警當場查獲，並扣得上開鋼筋彎
    筋器一台，嗣後由失主甲○○領回。
二、案經臺灣花蓮地方法院檢察署檢察官自動檢舉偵查起訴。
    理  由
一、訊據被告甲○○雖然坦承於上開時、地收受上開贓物並代為尋找買主等情，但仍
    辯稱：在警察查獲前二十天左右，有二個陌生人（其中一人好像叫「阿成」）到
    他住處看石頭，並載來該台鋼筋彎筋器放在他那裡，希望他幫忙看看有沒有人要
    買，若成交願給他吃紅，他同意後這二個人並記下他的電話說會聯絡，但是都沒
    有再和他聯絡，他現在也在找這二個陌生人，他並不知道該台鋼筋彎筋器是贓物
    等語。惟查，該台鋼筋彎筋器確為贓物，業據被害人甲○○指訴甚詳，並有贓物
    認領保管收據一紙在卷可稽，而查獲地點即在被告住處，核與被告自白收受之事
    實相符，被告雖辯稱收受時並不知道是贓物等語，但參以被告並非中古商，竟會
    有陌生人託賣通常為建築工程所用，而非一般人會使用購買之鋼筋彎筋器，被告
    卻不查證確保託賣物品來源之正當性，亦未留下該二名陌生人之姓名及聯絡資料
    即予收受，衡以常理，被告對於該台鋼筋彎筋器係贓物顯有認識，且被告向馮賢
    仁、游萬富、游仲景等人詢問購買意願時，迭表示是朋友寄賣，此業據證人馮賢
    仁、游萬富及游仲景證述甚詳，更與被告所述是由二名陌生人寄賣不符，是其前
    揭所辯，顯有避重就輕之嫌，不足為信。本案事證已臻明確，被告犯行洵堪認定
    。
二、核被告乙○○所為，係犯刑法第三百四十九條第一項之收受贓物罪。爰審酌被告
    犯罪之手法、所得之利益，與犯罪後仍飾詞卸責，未能坦承犯行等一切情狀，量
    處如主文所示之刑。又被告前未曾受有期徒刑以上刑之宣告，有臺灣花蓮地方法
    院檢察署刑案資料查註紀錄表及台灣高等法院被告全國前案紀錄表各乙紙在卷可
    稽，其因一時失慮，致罹刑典，犯罪情節尚屬輕微，經此刑之宣告後，應知警惕
    而無再犯之虞，本院因認暫不執行其宣告刑為適當，並予以宣告緩刑三年，用啟
    自新，並觀後效。
三、公訴意旨另以被告乙○○於收受上開贓物後，並牙保馮賢仁、游萬富、游仲景等
    人買受該機器，因認被告尚涉犯刑法第三百四十九條第二項之牙保贓物罪嫌，惟
    按，刑法對於未遂犯的處罰，係採列舉主義，故所犯各法條如無處罰未遂之明文
    ，即不得以未遂犯論處，今被告乙○○雖收受贓物同意居間介紹買主，然該台鋼
    筋彎筋器並未賣出，尚在乙○○住處，已詳如前述，是被告牙保贓物尚未達於既
    遂之程度，而刑法第三百四十九條第二項之罪，並無處罰未遂之明文，揆諸上開
    說明，被告牙保贓物既屬未遂，本應為無罪之諭知，惟公訴意旨認此部分與前開
    有罪部分有裁判上一罪關係，爰不另為無罪之諭知，附此敘明。
四、據上論斷，應依刑事訴訟法第二百九十九條第一項前段，刑法第三百四十九條第
    一項、第七十四條第一款，罰金罰鍰提高標準條例第一條前段，判決如主文。
本案經檢察官李子春到庭執行職務。
中        華        民        國    八十九    年    五    月    九      日
                                    臺灣花蓮地方法院刑事庭
                                        法  官  陳  雅  敏
右正本證明與原本無異。
如對本判決不服，應於送達後十日內，向本院提出上訴狀。（應抄附繕本）告訴人或
被害人如對於本判決不服者，應具備理由請求檢察官上訴，其上訴期間之計算係以檢
察官收受判決正本之日期為準。
                                        法院書記官
中        華        民        國    八十九    年    五    月    九      日
附錄本判決論罪之法律條文：
刑法第三百四十九條第一項
收受贓物者，處三年以下有期徒刑、拘役或五百元以下罰金。
搬運、寄藏、故買贓物或為牙保者，處五年以下有期徒刑、拘役或科或併科一千元以
下罰金。
因贓物變得之財物，以贓物論。


司法院資訊處製作；財團法人民間司法改革基金會備份。
